臺灣基隆地方法院刑事判決　　　　　　　　　　　　　　　九十三年度訴字第九號
　　公　訴　人　　臺灣基隆地方法院檢察署檢察官
　　被　　　告　　乙○○
　　指定辯護人　　本院公設辯護人甲○○
右列被告因違反毒品危害防制條例案件，經檢察官提起公訴（九十二年度偵字第三三
六六號），本院判決如左：
    主  文
乙○○連續販賣第一級毒品，處有期徒刑捌年。
扣案第一級毒品海洛因肆拾伍包（驗餘淨重伍點玖壹公克）均沒收銷燬。
因犯罪所得新台幣壹萬伍仟元均沒收；如不能沒收，追徵其價額或以其財產抵償之。
    事  實
一、乙○○基於意圖營利之概括犯意，自民國九十二年八月間某日起，至同年十月七
    日止，連續三次在臺北縣瑞芳鎮火車站前，向真實姓名年籍不詳綽號「豆雞」之
    成年男子，每次以新臺幣（下同）二萬五千元販入第一級毒品海洛因（約毛重九
    ‧點四公克）後，除從中撥取部分自行施用外，旋於八月間某日及九月十八日，
    二次在台北縣瑞芳鎮公所附近及瑞芳鎮○○路某撞球場內，以毛重約０‧五公克
    三千五百元之價格，販賣八千元及三千五百元之第一級毒品海洛因予丙○○圖利
    ，嗣於同年十月七日上午七時許，丙○○撥打乙○○之0000000000號
    行動電話，相約拿取昨日已付價款三千五百元之毒品，旋於同日上午八時許，乙
    ○○正依約攜帶毒品欲外出時，在其台北縣瑞芳鎮○○○○路六十四之十二號三
    樓住處，經警持搜索票，自乙○○手中查扣第一級毒品海洛因一包（毛重０‧五
    公克），褲子口袋查扣四十三包（每包毛重０‧二公克），另於其房間衣中查
    扣一包（毛重０‧三公克），計四十五包。而丙○○因久候未見乙○○，乃一再
    打電話聯絡，因無人接聽，於行至乙○○住處附近即台北縣瑞芳鎮○○○○路六
    十號前公用電話再行聯絡時，經警查知其所在位置而攔獲。
二、案經台北市政府警察局大安分局報請臺灣基隆地方法院檢察署檢察官偵查起訴。
    理    由
一、右揭事實，經訊被告乙○○固供承於上開時地，二次交付毒品海洛因予丙○○，
    及第三次正欲外出交付時，為警查扣四十五包之第一級毒品海洛因不諱，然矢口
    否認其有販賣毒品犯行，並辯稱：其未圖利販賣，而均係與丙○○及另一綽號「
    阿萬」者，三人每次集資二萬五千元合購云云。經查：証人丙○○於警訊時係供
    承向被告購買，均未提及合資購買一節，嗣雖於偵查及本院調查時，改稱係與被
    告合資購買，然對如何合資？如何分配購得毒品？及尚有他人合資否？均表不知
    情，是証人既不知合資購買人數及金額，又不知購得毒品數量，則如何分配合購
    毒品？是所証顯與常情不符，要係事後迴護之詞，實無足採。甚且被告於本院陳
    述時，雖稱三次均係三人合購，但對合資購回之毒品數量亦稱不清楚，分配時亦
    僅係隨意分取，且非三人在一起時分取，則以第一級毒品之高價及買受施用人對
    之重視程度，要無如此輕忽之理，是所辯顯無足採。參以被告於警訊及偵查中，
    業已供承會自購買之毒品自行撥取自用，是以其業已有利得，況以其自承二萬五
    千元購入約毛重九‧四公克之毒品，再以毛重約０‧五公克三千五百元之價格售
    出計算，其亦有所獲利。此外，復有被告行動電話通聯紀錄一紙，在卷可按，及
    扣案毒品四十五包，經送法務部調查局鑑驗結果，確均含第一級毒品海洛因成分
    ，此有該局鑑定通知書一件，在卷可稽，是本案被告販賣第一級毒品海洛因圖利
    之事証已臻明確，犯行洵堪認定，自應依法論科。
二、核被告所為，係犯毒品危害防制條例第四條第一項販賣第一級毒品罪。被告因販
    賣而持有第一級毒品海洛因之低度行為，為販賣之高度行為所吸收，不另論罪。
    又被告先後三次販賣犯行，時間緊密，犯罪構成要件相同，顯係基於概括犯意反
    覆為之，應依連續犯之規定論以一罪，惟其本刑為死刑及無期徒刑之罪，依刑法
    法第六十四條第一項及第六十五條第一項之規定，均不得再行加重，併此敘明。
    爰審酌本案被告品行、生活狀況、智識程度及本案僅屬下游小販，且僅販賣三次
    ，數量亦非大，所犯係死刑及無期徒刑之罪，即量處最低度之無期徒刑，仍顯過
    重，乃爰引刑法第五十九條之規定予以酌減其刑，並量處如主文所示之刑，以資
    懲儆。
三、扣案第一級毒品海洛因四十五包（驗餘淨重五‧九一公克），不問屬於犯人與否
    ，均應依法宣告沒收銷燬之。另本案被告連續三次販賣第一級毒品所得為一萬五
    千元，業據被告及証人丙○○供証一致在卷，併應依法宣告沒收，如不能沒收，
    追徵其價額或以其財產抵償之。
四、據上論斷，應依刑事訴訟法第二百九十九條第一項但書，毒品危害防制條例第四
    條第一項、第十八條第一項前段、第十九條第一項，刑法第十一條前段、第五十
    六條、第六十四條第一項、第六十五條第一項、第五十九條，判決如主文。
本案經檢察官張長樹到庭執行職務。
中      華      民      國      九十三      年    三      月    十六    日
                                臺灣基隆地方法院刑事第四庭
                                    審判長  法  官  陳志祥
                                            法  官  王慧惠
                                            法  官  陳玉雲
右正本證明與原本無異。
對於本件判決如有不服，應於收受送達後十日內，向本院提出上訴書狀，上訴於臺灣
高等法院，並按他造當事人之人數附具繕本。
                                            書記官  王毓嫻
中      華      民      國      九十三      年    三      月    十六    日
附錄論罪法條
毒品危害防制條例第四條第一項：
一、製造、運輸、販賣第一級毒品者，處死刑或無期徒刑；處無期徒刑者，得併科新
    臺幣一千萬元以下罰金。
毒品危害防制條例第十八條第一項：
查獲之第一、二級毒品及專供製造或施用第一、二級毒品之器具，不問屬於犯人與否
，均沒收銷燬之；查獲之第三、四級毒品及製造或施用毒品之器具，無正當理由而擅
自持有者，均沒入銷燬之。但合於醫藥、研究或訓練之用者，得不予銷燬。
毒品危害防制條例第十九條第一項：
犯第四條至第九條、第十二條、第十三條或第十四條第一項、第二項之罪者，其供犯
罪所用或因犯罪所得之財物，均沒收之，如全部或一部不能沒收時，追徵其價額或以
其財產抵償之。
